【裁判字號】    95,訴,334
【裁判日期】    950331
【裁判案由】    毒品危害防制條例
【裁判全文】
臺灣桃園地方法院刑事判決             95年度訴字第334號
公  訴  人  臺灣桃園地方法院檢察署檢察官
被      告  甲○○
指定辯護人  本院公設辯護人杜逸新
上列被告違反毒品危害防制條例案件，經檢察官提起公訴（94年
度毒偵字第4975號），經本院訊問被告後，被告自白犯罪，檢察
官聲請協商判決，經本院合議庭裁定由受命法官改依簡式審判程
序後為協商判決，本院判決如下：
    主      文
甲○○施用第一級毒品，處有期徒刑陸月，如易科罰金，以參佰
元折算壹日。扣案之海洛因肆包（合計淨重壹點伍捌公克，空包
裝重壹公克，純度百分之玖點參肆，純質淨重零點壹伍公克）均
沒收銷燬之；又連續施用第二級毒品，處有期徒刑陸月，如易科
罰金，以參佰元折算壹日。扣案之甲基安非他命肆包（毛重參點
捌玖參公克）均沒收銷燬之。應執行有期徒刑拾月，如易科罰金
，以參佰元折算壹日。扣案之海洛因肆包（合計淨重壹點伍捌公
克，空包裝重壹公克，純度百分之玖點參肆，純質淨重零點壹伍
公克）、扣案之甲基安非他命肆包（毛重參點捌玖參公克）均沒
收銷燬之。
    事實及理由
一、犯罪事實：甲○○前於民國88年間因施用毒品案件，經本院
    以88年度毒聲字第6017號裁定送觀察、勒戒後，認有繼續施
    用毒品之傾向，經本院以88度毒聲字第6589號裁定送強制戒
    治後，又以89年度毒聲字第2151號裁定停止戒治，所餘戒治
    期間付保護管束，而於89年11月1 日保護管束期滿，由臺灣
    桃園地方法院檢察署檢察官於89年11月14日以89年度戒偵字
    第659 號為不起訴處分確定。詎仍不知悔改，未戒除毒癮，
    復各基於施用第1 級毒品海洛因之犯意，及施用第2 級毒品
    甲基安非他命之概括犯意，於前述強制戒治執行完畢後5 年
    內，於94年9 月3 日經警採尿前26小時內某時，以將海洛因
    捲入香菸內點燃吸食之方式，施用第1 級毒品海洛因1 次；
    另自91年11月某日起至94年9 月3 日止，每日約施用3 次之
    頻率，以將甲基安非他命置於玻璃球製吸食器內，點火燃燒
    底部，吸食產生煙霧之施用方式，連續施用第2 級毒品甲基
    安非他命多次。於94年9 月3 日19時50分許，在桃園縣新屋
    鄉○○村○○路1 號前，為警當場查獲，並扣得海洛因4 包
    （合計淨重1.58公克，空包裝重1.00公克，純度9.34％，純
    質淨重0.15公克）。甲基安非他命4 包（實稱毛重3.893 公
    克）。案經桃園縣政府警察局楊梅分局報告臺灣桃園地方法
    院檢察署檢察官偵查起訴。
二、本件被告甲○○所犯為死刑、無期徒刑、最輕本刑3 年以上
    有期徒刑以外之罪或高等法院管轄第1 審案件以外之罪，經
    被告於準備程序就被訴事實為有罪之陳述，經告知簡式審判
    程序之旨，並聽取被告及檢察官之意見後，經本院合議庭依
    刑事訴訟法第273 條之1 規定，裁定改依簡式審判程序，並
    由受命法官獨任審理，核先敘明。
三、證據：
  (一)被告甲○○於警詢、偵查及本院審理中之自白。
  (二)臺灣尖端先進生技醫藥股份限公司濫用藥物陽性檢體檢驗報
    告1 份。
  (三)行政院衛生署管制藥品管理局管檢字第0940010979號檢驗成
    績書1 紙。
  (四)法務部調查局94年11月8 日調科壹字第080010090 號鑑定通
    知書1 紙。
  (五)扣案之第1 級毒品海洛因4 包（合計淨重1.58公克，空包裝
    重1.00公克，純度9.34％，純質淨重0.15公克）。
  (六)扣案之第2 級毒品甲基安非他命4 包（實稱毛重3.893 公克
    ）。
四、本件被告已認罪，經檢察官與被告於準備程序達成協商之合
    意，其合意內容為：被告施用第1 級毒品部分，願受科處有
    期徒刑6 月，如易科罰金，以300 元折算1 日；被告連續施
    用第2 級毒品部分，願受處有期徒刑6 月，如易科罰金，以
    300 元折算1 日；合併應執行刑有期徒刑10月，如易科罰金
    ，以300 元折算1 日。經查，上開協商合意並無刑事訴訟法
    第455 條之1 第1 項所列情形之一，檢察官聲請改依協商程
    序而為判決，本院爰不經言詞辯論，於協商合意範圍內為協
    商判決。
五、沒收：
    扣案之白粉4 包（合計淨重1.58公克，空包裝重1.00公克，
    純度9.34％，純質淨重0.15公克），經鑑定結果，其內均含
    有第1 級毒品海洛因成分；扣案之白色或無色透明結晶或結
    晶性粉末4 包（毛重3.893 公克），經檢驗出其內均含有甲
    基安非他命成分，分別有法務部調查局94年11月8 日調科壹
    字第080010090 號鑑定通知書及行政院衛生署管制藥品管理
    局管檢字第0940010979號檢驗成績書各1 紙附卷可稽，故均
    應依毒品危害防制條例第18條第1 項前段規定，沒收銷燬之
    。
六、應適用之法條：刑事訴訟法第273 條之1 、第455 條之4 第
    2 項、第455 條之8 ，毒品危害防制條例第10條第1 項、第
    2 項、第18條第1 項前段，刑法第11條前段、第56條、第41
    條第1 項前段、第51條第5 款，罰金罰鍰提高標準條例第2
    條。
七、本判決除有刑事訴訟法第455條之4第1項第1款、第2款、第
    4款、第6款、第7款所定情形之一，或違反同條第2項規定者
    外，不得上訴。如有前述得上訴之情形，得自收受判決送達
    之日起10日內，向本院提出上訴書狀，上訴於第2 審法院。
中    華    民    國    95    年    3     月    31    日
                  臺灣桃園地方法院刑事第五庭
                      法  官  周炳全
以上正本證明與原本無異。
                      書記官  吳瓊英
中    華    民    國    95    年    4     月    7     日
本案論罪科刑法條：
毒品危害防制條例第10條
施用第一級毒品者，處 6 月以上 5 年以下有期徒刑。
施用第二級毒品者，處 3 年以下有期徒刑。
毒品危害防制條例第18條第1項
查獲之第一、二級毒品及專供製造或施用第一、二級毒品之器具
，不問屬於犯人與否，均沒收銷燬之；查獲之第三、四級毒品及
製造或施用毒品之器具，無正當理由而擅自持有者，均沒入銷燬
之。但合於醫藥、研究或訓練之用者，得不予銷燬。


司法院資訊處製作；財團法人民間司法改革基金會備份。
